【裁判字號】    99,易緝,7
【裁判日期】    990514
【裁判案由】    毒品危害防制條例
【裁判全文】
臺灣基隆地方法院刑事判決               99年度易緝字第7號
公  訴  人  臺灣基隆地方法院檢察署檢察官
被      告  甲○○
上列被告因毒品危害防制條例案件，經檢察官提起公訴（98年度
毒偵字第1816號），被告於準備程序進行中，就被訴事實為有罪
之陳述，經本院合議庭裁定由受命法官獨任進行簡式審判程序，
判決如下：
    主  文
甲○○施用第二級毒品，累犯，處有期徒刑月，如易科罰金，
以新臺幣壹仟元折算壹日。
    犯罪事實
一、甲○○前因施用毒品案件，先後二次經觀察、勒戒後，均認
    無繼續施用毒品之傾向，分別於民國89年5 月26日及91年1
    月21日釋放，並由臺灣板橋地方法院檢察署、臺灣臺北地方
    法院檢察署檢察官先後以89年度毒偵緝字第556 號、90年度
    毒偵字3173號為不起訴處分確定。復因施用毒品案件，經臺
    灣臺北地方法院以92年度訴字第1964號判決判處應執行有期
    徒刑9 月，與其另犯之竊盜案件有期徒刑3 月，經臺灣板橋
    地方法院以94年度聲字第698 號裁定應執行有期徒刑11月；
    其另因偽造有價證券案件，由臺灣士林地方法院以92年度訴
    字第454 號判決判處有期徒刑3 年確定（下稱甲罪）；又因
    施用毒品案件，經臺灣高等法院以94年度上訴字第452 號判
    決判處有期徒刑8 月、4 月，應執行有期徒刑10月確定（下
    稱乙罪），復因詐欺、侵占、偽造文書等案，由臺灣臺北地
    方法院以94年度訴字第365 號判決判處有期徒刑3 月、3 月
    、6 月確定（下稱丙罪）；再因偽造文書案件，由臺灣板橋
    地方法院以95年度簡字第5077號判決判處有期徒刑6 月確定
    （下稱丁罪），前開甲乙丙丁4 罪嗣經臺灣板橋地方法院以
    96年度聲減字第3898號裁定應執行有期徒刑3 年11月，並與
    前開臺灣板橋地方法院裁定之應執行有期徒刑11月接續執行
    ，於97年6 月4 日假釋出監，所餘刑期並付保護管束，98年
    2 月23日保護管束期滿，未經撤銷假釋，其未執行之刑以已
    執行論而執行完畢（構成累犯）。
二、詎甲○○猶未戒除毒癮，基於施用第二級毒品甲基安非他命
    之犯意，於98年8 月30日凌晨1 時許，基隆市○○區○○路
    21號3 樓309 室內，以將第二級毒品甲基安非他命置於玻璃
    球吸食器內，以點火燒烤方式，施用第二級毒品甲基安非他
    命1次。嗣於98年9月1 日晚上9 時30分，為警於桃園縣八德
    市○○○街21巷4 號2 樓查緝毒品交易時，因同在現場而遭
    查獲。復經其同意採尿送驗，結果呈安非他命類陽性反應，
    始悉上情。
三、案經桃園縣政府警察局蘆竹分局報告臺灣桃園地方法院檢察
    署呈請臺灣高等法院檢察署檢察長令轉臺灣基隆地方法院檢
    察署檢察官偵查起訴。
    理  由
一、本件被告所犯者非為死刑、無期徒刑、最輕本刑為3 年以上
    有期徒刑之罪或高等法院管轄第一審案件，其於準備程序進
    行中，先就被訴事實為有罪之陳述，經告知其簡式審判程序
    之旨，並聽取公訴人及被告之意見後，本院依刑事訴訟法第
    273 條之1 第1 項之規定，裁定由受命法官獨任進行簡式審
    判程序，且依同法第273 條之2 規定，簡式審判程序之證據
    調查，不受第159 條第1 項、第161 條之2 、第161 條之3
    、第163 條之1 及第164 條至第170 條規定之限制，合先敘
    明。
二、前揭犯罪事實，業據被告於本院準備程序及審理時坦承不諱
    ，又經被告同意，為警查獲後所採集之尿液經送驗後，呈安
    非他命及甲基安非他命之陽性反應，此有桃園縣政府警察局
    蘆竹分局檢體監管紀錄表、桃園縣政府警察局蘆竹分局被採
    尿人尿液暨毒品真實姓名與編號對照表（檢體編號：R98-17
    2 ）、台灣檢驗科技股份有限公司98年9 月17日濫用藥物檢
    驗報告各乙份附於臺灣桃園地方法院檢察署98年度毒偵字第
    4530號卷可稽，且參之以酵素免疫分析或薄層定性分析等方
    式為初步篩檢者，檢驗結果雖有相當程度偽陽性之可能，然
    以氣（液）相層析、質譜分析之儀器為交叉確認者，檢驗結
    果出現偽陽性之機率則極低，因而具有公信力，核足為對涉
    嫌人不利之認定；尤以「毒品施用後於尿液、血液中可檢出
    之最大時限，與施用劑量、施用頻率、施用方式、施用者飲
    水量之多寡、個人體質、代謝情況、檢體收集時間點及所用
    檢測方法之靈敏度等因素有關，因個案而異。依據
    Clarke's Isolation Identification of Drugs第二版記載
    ，血液中藥物之半衰期（濃度減半所需時間）分別為古柯鹼
    0.7-1.5小時、海洛因3分鐘（其代謝物為嗎啡2-3 小時）、
    嗎啡2-3小時、大麻20-36小時、安非他命12小時（當尿液偏
    酸性時，為4- 8小時）、甲基安非他命9小時、Ketamine2-4
    小時，而MDMA約8.49小時。一般於尿液中可檢出之最大時限
    ，古柯鹼為施用後1-4天、海洛因2-4天、嗎啡2-4天、大麻1
    -10天、安非他命1-4天、甲基安非他命1-5天、MDMA1-4天、
    MDA 1-4天、Ketamine2-4天。」此曾經行政院衛生署藥物食
    品檢驗局以92年7月23日管檢字第0920005609 號函釋在案，
    足認被告自白與犯罪事實相符，本件事證明確，被告犯行應
    堪認定。
三、查甲基安非他命係毒品危害防制條例第2 條第2 項第2 款所
    定之第二級毒品。核被告所為，係犯毒品危害防制條例第10
    條第2 項之施用第二級毒品罪。被告持有第二級毒品甲基安
    非他命之低度行為，應為施用第二級毒品之高度行為所吸收
    ，不另論罪。又被告有犯罪事實欄所示論罪科刑執行完畢情
    形，有臺灣高等法院被告前案紀錄表乙份附卷足憑，其於前
    案執行完畢後5 年內，故意再犯本件有期徒刑以上之罪，為
    累犯，依刑法第47條第1 項加重其刑。爰審酌被告曾有施用
    毒品之前科仍不知戒除，惟犯罪後坦承犯行，且所犯之施用
    毒品犯行乃戕害自己身心健康，並未危及他人等一切情狀，
    量處如主文所示之刑，併諭知易科罰金之折算標準。
據上論斷，應依刑事訴訟法第273 條之1 第1 項、第299 條第1
項前段，毒品危害防制條例第10條第2 項，刑法第11條前段、第
47條第1 項、第41條第1 項前段，判決如主文。
本案經檢察官乙○○到庭執行職務。
中    華    民    國    99    年    5     月    14    日
                  刑事第四庭法  官   周霙蘭
以上正本證明與原本無異。
如不服本判決應於收受送達後10日內向本院提出上訴書狀，並應
敘述具體理由；其未敘述上訴理由者，應於上訴期間屆滿後20日
內向本院補提理由書(均須按他造當事人之人數附繕本)「切勿逕
送上級法院」。
中    華    民    國    99    年    5     月    14    日
                            書記官   莊智凱
附錄論罪法條：
毒品危害防制條例第10條
施用第一級毒品者，處 6 月以上 5 年以下有期徒刑。
施用第二級毒品者，處 3 年以下有期徒刑。

司法院資訊處製作；財團法人民間司法改革基金會備份。
